【裁判字號】    92,簡上,88
【裁判日期】    920716
【裁判案由】    傷害
【裁判全文】
臺灣臺北地方法院刑事判決                          九十二年度簡上字第八八號
    上  訴  人  臺灣臺北地方法院檢察署檢察官
    上  訴  人  乙○○
    即  被  告
                丙○○
                丁○○
右列上訴人因被告傷害案件，不服本院九十二年度簡字第五四二號，中華民國九十二
年二月十九日第一審判決（聲請簡易判決處刑書：臺灣臺北地方法院檢察署九十一年
度偵字第二四九三八號），提起上訴，本院管轄第二審合議庭判決如左：
    主  文
上訴駁回。
乙○○、丙○○、丁○○均緩刑貳年。
    事      實
一、乙○○於民國九十一年八月八日凌晨三、四時許，在臺北市○○區○○路七五三
    號與甲○○因細故發生爭執，竟與其子丙○○、丁○○共同基於傷害之犯意聯絡
    ，由乙○○揮打甲○○一巴掌，且由丙○○、黃祐文以徒手拳毆之方式，三人共
    同毆打甲○○，致甲○○受有鼻樑骨折併裂傷約一點五公分乘以零點五公分、左
    臉頰皮下血腫約五公分乘以五公分及鼻出血等傷害。
二、案經被害人甲○○訴由臺灣士林地方法院檢察署檢察官呈請臺灣高等法院檢察署
    令轉臺灣臺北地方法院檢察署檢察官聲請簡易判決處刑。
    理      由
一、經查，右揭事實迄據被告乙○○、丙○○、丁○○三人於偵查及本院審理時坦承
    不諱，核與告訴人之指訴相符，並有臺北市立陽明醫院開立之診斷證明書一紙在
    卷可參，綜上所述，本件事證明確，被告共同傷害犯行堪以認定，應依法論科。
二、核被告乙○○、丙○○、丁○○所為，均係犯刑法第二百七十七條第一項之普通
    傷害罪。被告間就前揭傷害行為有犯意聯絡及行為分擔，應論以共同正犯。原審
    依刑事訴訟法第四百四十九條第一項前段、第三項、第四百五十四條（原判決誤
    載為第四百五十條）第二項，刑法第二十八條、第二百七十七條第一項、第四十
    一條第一項前段，罰金罰鍰提高標準條例第一條前段、第二條，逕以簡易判決判
    處被告乙○○、丙○○、丁○○三人各拘役三十日，如易科罰金均以三百元折算
    一日，經核原審認事用法及量刑均無不當，上訴意旨請求撤銷原判決，為無理由
    。然查：被告乙○○、丙○○、丁○○均未曾受有期徒刑以上刑之宣告，有臺灣
    高等法院被告全國前案紀錄表三件在卷可徵，且被告等事後與告訴人達成和解等
    情，業經告訴人於本院審理時陳述無訛，是被告等經此教訓後，均應知所警惕，
    當無再犯之虞，本院因認對其等所宣告之刑，以暫不執行為適當，爰均併予宣告
    緩刑二年，以勵自新。
據上論斷，應依刑事訴訟法第四百五十五條之一第一項、第三項、第三百六十八條，
刑法第七十四條第一款，判決如主文。
本件經檢察官越方如到庭執行職務
中    華    民    國      九十二      年      七      月      十六      日
                                      臺灣臺北地方法院刑事第四庭
                                          審判長法官  余  學  淵
                                                法官  吳  靜  怡
                                                法官  陳  嘉  琪
右正本證明與原本無異。
本件判決不得上訴。
                                              書記官  林  素  霜
中    華    民    國      九十二      年      七      月      十七      日
附錄本案論罪科刑法條全文
刑法第二百七十七條
傷害人之身體或健康者，處三年以下有期徒刑，拘役或一千元以下罰金。
犯前項之罪，因而致人於死者，處無期徒或七年以上有期徒刑，致重傷者，處三年以
上、十年以下有期徒刑。


司法院資訊處製作；財團法人民間司法改革基金會備份。
